【裁判字號】    92,簡上,240
【裁判日期】    920822
【裁判案由】    建築法
【裁判全文】
臺灣板橋地方法院刑事判決                        九十二年度簡上字第二四０號
    上  訴  人  甲○○
    即  被  告          國民
右列上訴人因違反建築法案件，不服本院九十二年度板簡字第四四二號，中華民國九
十二年四月二十八日第一審判決（聲請簡易判決處刑案號：臺灣板橋地方法院檢察署
九十二年度偵字第一九八三號）提起上訴，本院管轄第二審之合議庭判決如左：
    主  文
上訴駁回。
    事實及理由
一、本案經本院審理結果，認第一審判決以上訴人即被告甲○○前曾因竊佔案件，經
    臺灣板橋地方法院判處有期徒刑四月，並經臺灣高等法院判決上訴駁回，於民國
    八十九年六月十七日執行完畢。明知未經申請許可領得建築執照，不得擅自建造
    建築物，於九十年間，在臺北縣中和市○○路二四０之三號五樓後，未經許可領
    得建築執照，擅自雇工以金屬、磚等建材，搭蓋違章建築面積約二十一平方公尺
    、高度約三公尺之一層違章建築，經主管機關臺北縣政府工務局違章建築拆除隊
    於九十一年七月十五日強制拆除。詎上訴人未經許可，又於九十一年間另雇工在
    原處以金屬等材料重建面積約十五點五平方公尺、高度約三公尺之一層違章建築
    物，復經上開主管機關於九十一年十二月二日再行查報在案等情，科罰金新臺幣
    四萬元，如易服勞役，以銀元三百元（即新臺幣九百元）折算一日，其認事用法
    均無違誤，量刑亦屬適當，應予維持，並引用第一審判決書所記載之證據及理由
    。
二、上訴人即被告甲○○上訴意旨略以：伊在自己所有房屋加裝不銹鋼窗以資利用空
    間，拆除隊於九十一年七月十五日拆除，回復原狀後，伊即利用拆掉的不銹鋼，
    按樓上樓下之模式加裝上去，沒有違規又被檢舉，實際上這次安裝的鐵窗並不違
    規，樓上樓下都有安裝，只是伊比較倒楣，在縣政府通知認為違章要伊自動拆除
    ，伊即自動拆除，為何還會被移送法辦，何況伊不知道這樣做不可以，所以請求
    從輕量刑云云。經查，上訴人在未經申請許可領得建照執照之情形下，擅自雇工
    搭蓋違章建築面積約二十一平方公尺、高度約三公尺之一層違章建築，經主管機
    關臺北縣政府工務局違章建築拆除隊於九十一年七月十五日強制拆除完畢。復於
    九十一年間另雇工在原處重建面積約十五點五平方公尺、高度約三公尺之一層違
    章建築物，經上開主管機關於九十一年十二月二日再行查報之事實，業據上訴人
    於檢察官偵查中及本院審理時坦承不諱，並有臺北縣政府九十一年十二月三十一
    日北府工拆字第０九一００二七三四三號函、臺北縣中和市○○路二四０之三號
    五樓建物登記謄本、臺北縣政府工務局違章建築拆除通知單、違章建築會勘紀錄
    表、違章建築結案通知單、採證照片六十七張附在卷可稽。足見上訴人對於其第
    二次「重建」之行為係屬明知。且建築法第九十五條之適用，係以依建築法規定
    強制拆除之建築物，違反規定重建者為要件，不論事後拆除義務人於主管機關限
    期命所有人拆除重建建築物之意思通知後是否即自行拆除與否，均不影響其成立
    建築法第九十五條之罪。是上訴人事後空言否認所為之上開辯解，尚無足採。事
    證明確，上訴人確有違反建築法第九十五條之依建築法規定強制拆除之建築物，
    違反規定重建（原審判決主文贅載「對於」二字）之犯行至明。又上訴人於八十
    七年間，因竊佔案件，經本院判處有期徒刑四月，上訴後，經臺灣高等法院判決
    上訴駁回，於八十八年十月十五日確定，而於八十九年六月十七日執行完畢，有
    臺灣板橋地方法院檢察署刑案資料查註紀錄表及臺灣高等法院被告全國前案紀錄
    表各一份在卷足憑，本院因認原審就被告之上開犯行，引用前揭法條，科刑如上
    所示，其認事用法均無違誤，量刑亦甚妥適，應予維持。本件上訴意旨所執之上
    開理由，尚無足採，其上訴為無理由，應予駁回。
據上論斷，應依刑事訴訟法第四百五十五條之一第一項、第三項、第三百六十八條、
第三百七十三條，判決如主文。
本案經檢察官顏妃琇到庭執行職務。
中    華    民    國      九十二      年       八       月    二十二    日
                                臺灣板橋地方法院刑事第一庭
                                    審判長  法  官  胡  堅  勤
                                            法  官  李  君  豪
                                            法  官  楊  千  儀
右正本證明與原本無異。
不得上訴。
                                            書記官  吳  河  東
中    華    民    國      九十二      年       八       月    二十二    日
附錄本案論罪科刑法條全文
建築法第九十五條
依本法規定強制拆除之建築物，違反規定重建者，處一年以下有期徒刑、拘役或科或
併科新臺幣三十萬元以下罰金。


司法院資訊處製作；財團法人民間司法改革基金會備份。
